【裁判字號】    99,裁,2558
【裁判日期】    991028
【裁判案由】    營業稅
【裁判全文】
最  高  行  政  法  院  裁  定
                                      99年度裁字第2558號
聲  請  人  通達國際股份有限公司
代  表  人  甲○○
上列聲請人因與相對人財政部臺灣省北區國稅局間營業稅事件，
對於中華民國99年2月26日本院99年度裁字第448號裁定，聲請再
審，本院裁定如下：
    主  文
再審之聲請駁回。
再審訴訟費用由聲請人負擔。
    理  由
一、按當事人對於本院所為裁定聲請再審，必須原裁定有行政訴
    訟法第273條之情形者，始得為之。又行政訴訟法第273條第
    1項第1款所謂適用法規顯有錯誤者，係指原裁判所適用之法
    規與該案應適用之法規相違背或與解釋、判例有所牴觸者而
    言。至於法律上見解之歧異，當事人對之縱有爭執，要難謂
    為適用法規顯有錯誤，而據為再審之理由。
二、聲請人民國88年間無進貨事實，卻取得耀成企業有限公司、
    力璨企業有限公司及美奕企業有限公司所開立之統一發票79
    紙，金額計新臺幣(下同)234,142,856元(不含稅)，作為進
    項憑證申報扣抵銷項稅額，涉嫌虛報進項稅額11,707,144元
    ，案經財政部賦稅署查獲，檢附稽核報告節略等相關事證移
    由相對人審理違章成立，核定補徵聲請人營業稅11,707,144
    元，並按所漏稅額處以7倍之罰鍰計81,950,000元(計至百元
    止)。聲請人不服，申請復查，未獲變更，遂循序提起行政
    訴訟，經臺北高等行政法院以95年度訴字第1705號判決(下
    稱前程序原審判決)判決「訴願決定及原處分關於罰鍰超過
    新臺幣58,535,700元部分撤銷。原告其餘之訴駁回。」聲請
    人就駁回部分上訴，並經本院以98年度判字第1154號判決(
    下稱原確定判決)維持而告確定。聲請人不服，主張前程序
    原審判決及原確定判決有行政訴訟法第273條第1項第1款、
    第14款所定事由，對之提起再審之訴，有關行政訴訟法第27
    3條第1項第14款部分，經本院另行移送臺北高等行政法院審
    理，而行政訴訟法第273條第1項第1款部分則經本院以99年
    度裁字第448號裁定(下稱原裁定)駁回，聲請人仍未甘服，
    主張原裁定有行政訴訟法第273條第1項第1款之再審事由，
    乃聲請本件再審，其再審意旨略以：最高法院96年度台上字
    第5520號判決及98年度台上字第883號判決之背景事實與本
    案縱非完全相同，惟就所涉及稅捐稽徵法第41條之規定，均
    為共通，且該判決係「稅捐稽徵法第41條」之立法論述，並
    闡明稅捐稽徵法第41條規定有關「犯罪主體」之認定，均與
    本案所涉及稅捐稽徵法第41條有密切相關，是以仍有比附援
    引之適用，已有具體指明，並提出上開最高法院判決佐證，
    惟原裁定認為上開最高法院判決係針對稅捐稽徵法第41條及
    第47條規定法人觸犯逃漏稅捐之行為時，其負責人於特定範
    圍須負刑事轉嫁責任之論述，與本件不同云云，原裁定顯有
    誤解，應予廢棄等語。本院經核原裁定所適用之法規與該案
    應適用之法規並不相違背，與判例、函釋、解釋意旨亦無相
    牴觸之情形。聲請人以其等法律上見解之歧異，復執前程序
    所為主張，而為原裁定所不採之事由再行爭執，揆諸前開說
    明，應認其聲請再審為顯無再審理由，應予駁回。
三、據上論結，本件聲請為無理由。依行政訴訟法第283條、第
    278條第2項、第104條、民事訴訟法第95條、第78條，裁定
    如主文。
中    華    民    國    99    年    10    月    28    日
                    最高行政法院第五庭
                        審判長法官  黃  璽  君
                              法官  張  瓊  文
                              法官  楊  惠  欽
                              法官  鄭  忠  仁
                              法官  陳  金  圍

以  上  正  本  證  明  與  原  本  無  異
中    華    民    國    99    年    10    月    29    日
                              書記官  王  福  瀛

司法院資訊處製作；財團法人民間司法改革基金會備份。
